【裁判字號】    99,訴,2874
【裁判日期】    991102
【裁判案由】    毒品危害防制條例
【裁判全文】
臺灣臺中地方法院刑事判決              99年度訴字第2874號
公  訴  人  臺灣臺中地方法院檢察署檢察官
被      告  甲○○
上列被告因違反毒品危害防制條例案件，經檢察官提起公訴（99
年度毒偵緝字第119 號），被告於準備程序中就被訴事實為有罪
之陳述，經受命法官聽取當事人之意見後，由本院合議庭裁定由
受命法官獨任以簡式審判程序審理，判決如下：
    主  文
甲○○施用第一級毒品，累犯，處有期徒刑捌月。
    事  實
一、甲○○前曾受下列罪刑宣告及刑之執行完畢情形，竟仍不知
    悔改：
（一）前因違反毒品危害防制條例案件，經本院以89年度易字第
      10 00 號判決判處有期徒刑6 月，如易科罰金，以3 百元
      折算1 日確定；又因違反毒品危害防制條例案件，經本院
      以89年度訴字第3075號判決判處有期徒刑1 年，上訴後，
      經臺灣高等法院臺中分院以90年度上訴字第1041號判決撤
      銷原判決，改判處有期徒刑1 年確定。上揭二罪刑經臺灣
      高等法院臺中分院以91年度聲字第335 號裁定應執行有期
      徒刑1 年4 月確定。
（二）再因違反毒品危害防制條例案件，經本院以91年度訴字第
      16 42 號判決判處應執行有期徒刑1 年4 月（連續施用第
      一級毒品有期徒刑11月，連續施用第二級毒品有期徒刑6
      月）確定後，接續上開(一)所載有期徒刑1 年4 月執行，嗣
      於民國93年7 月5 日縮短刑期假釋出監，所餘刑期交付保
      護管束，迄94年5 月27日保護管束期滿，未經撤銷假釋，
      其未執行之刑視為已執行完畢。
二、甲○○前於88年間，因施用毒品案件，經裁定送觀察勒戒後
    ，認無繼續施用毒品之傾向，於88年9 月4 日釋放出所，並
    經臺灣臺中地方法院檢察署檢察官以88年度毒偵字第396 號
    為不起訴處分確定；又於觀察勒戒執行完畢後之5 年內，因
    施用毒品案件，經裁定送觀察勒戒後，認無繼續施用毒品之
    傾向，於88年11月25日釋放出所，並經臺灣臺中地方法院檢
    察署檢察官以88年度毒偵字第1891、1927號為不起訴處分確
    定；再因施用毒品案件，經本院令入戒治處所施以強制戒治
    ，於89年7 月29日停止戒治出所，所餘戒治期間交付保護管
    束，迄保護管束期滿，未經撤銷強制戒治，視為強制戒治已
    執行完畢，其施用毒品犯行則經本院以89年度易字第1000號
    判決判處有期徒刑6 月確定（此部分構成累犯，詳前述）；
    其後，甲○○又多次因施用毒品案件，經檢察官起訴及經法
    院判刑處罰在案。詎甲○○竟未戒絕施用毒品惡習，另基於
    施用第一級毒品海洛因（下稱「海洛因」）之犯意，於99年
    5 月4 日晚上10時許，在臺中縣大里市○○路之加油站內，
    以將海洛因摻水置入注射針筒內施打進入人體之方式，施用
    海洛因1 次。嗣於99年5 月7 日上午11時45分許，因其於假
    釋期間依規定前往臺灣臺中地方法院檢察署觀護人室報到，
    並當場採尿送驗後，尿液檢驗結果呈可待因及嗎啡陽性反應
    ，因而查悉上情。
三、案經臺灣臺中地方法院檢察署檢察官自動檢舉偵查起訴。
    理  由
一、按被告以外之人於審判外之言詞或書面陳述，除法律有規定
    者外，不得作為證據。前項規定，於法院以簡式審判程式或
    簡易判決處刑者，不適用之，刑事訴訟法第159 條定有明文
    。查本案被告甲○○違反毒品危害防制條例案件，經檢察官
    提起公訴，被告於準備程序中就被訴事實為有罪之陳述，經
    法官告知簡式審判程序之旨，並聽取公訴人、被告之意見後
    ，合議庭裁定由受命法官獨任進行簡式審判程序，且無刑事
    訴訟法第159 條第1 項規定之適用，合先敘明。
二、本院認定被告有罪之證據如下：
（一）被告於偵訊及本院審理中之自白供述。
（二）被告上揭所採尿液，其檢驗結果呈可待因及嗎啡陽性反應
      乙節，此有尿液檢體監管紀錄表、詮昕科技股份有限公司
      編號00000000號濫用藥物尿液檢驗報告各1 份附卷可稽，
      足認被告確有於上揭時地施用海洛因1 次之犯行無訛。
（三）又查被告前因施用毒品案件，受上揭事實欄二所示毒品觀
      察勒戒、強制戒治及罪刑宣告情形，有臺灣高等法院被告
      前案紀錄表、臺灣臺中地方法院檢察署刑案資料查註紀錄
      表及全國施用毒品案件紀錄表各1 份在卷可按。依上開說
      明，被告係於第3 次以上犯毒品危害防制條例第10條之罪
      ，依毒品危害防制條例第23條第2 項規定，應依法起訴。
      檢察官予以起訴，即無不合。
（四）綜上卷證，本案事證明確，被告犯行均堪認定，應予依法
      論科。
三、核被告甲○○所為，係犯毒品危害防制條例第10條第1 項之
    施用第一級毒品罪。被告施用前持有毒品之低度行為，為其
    施用之高度行為所吸收，不另論罪。又被告前曾受上揭事實
    欄一所載罪刑宣告及刑之執行完畢情形，有臺灣高等法院被
    告前案紀錄表1 紙在卷可稽，其於徒刑執行完畢後，5 年內
    故意再犯本案施用毒品犯行，係涉犯有期徒刑以上之罪，為
    累犯，爰依刑法第47條第1 項規定加重其刑。爰審酌被告犯
    罪之目的、動機、手段、被告前有多次施用毒品前科及素行
    、被告之品行、智識程度、犯罪所生損害及其犯罪後坦認犯
    行，犯後態度尚佳等一切情狀，及斟酌檢察官所為求刑內容
    ，量處如主文所示之刑，以示懲儆。
據上論斷，應依刑事訴訟法第273 條之1 第1 項、第299 條第1
項前段，毒品危害防制條例第10條第1 項，刑法第11條、第47條
第1 項，判決如主文。
本案經檢察官劉文賓到庭執行職務。
中    華    民    國    99    年    11    月    2     日
                  刑事第十八庭     法  官  胡芷瑜
以上正本證明與原本無異。
如不服本判決，應於收受送達後10日內向本院提出上訴書狀，並
應敘述具體理由；其未敘述上訴理由者，應於上訴期間屆滿後20
日內向本院補提理由書（均須按他造當事人之人數附繕本）「切
勿逕送上級法院」。
                                   書記官  沈慧玲
中    華    民    國    99    年    11    月    2     日
附錄論罪科刑法條
毒品危害防制條例第10條
施用第一級毒品者，處6 月以上5 年以下有期徒刑。
施用第二級毒品者，處3 年以下有期徒刑。

司法院資訊處製作；財團法人民間司法改革基金會備份。
